【裁判字號】    92,交聲,19
【裁判日期】    920415
【裁判案由】    聲明異議
【裁判全文】
臺灣高雄地方法院刑事裁定                          九十二年度交聲字第一九號
    原處分機關  交通部公路總局高雄區監理所
    異  議  人
    即受處分人  甲○○
右列受處分人因違反道路交通管理處罰條例案件，對於交通部公路總局高雄區監理所
九十二年一月六日所為之處分（原處分：高監自字第裁80－Ｎ00000000號），聲明異
議，本院裁定如左：
    主  文
原處分撤銷。
甲○○汽車駕駛人，有未領有駕駛執照駕車，處罰鍰新台幣玖仟元。又汽車駕駛人，
駕駛汽車在道路上以高速行駛之危險方式駕車，處罰鍰新台幣玖仟元。又汽車駕駛人
，駕駛汽車有違反道路交通管理處罰條例之行為，經交通勤務警察制止時，拒絕停車
接受稽查而逃逸，處罰鍰新台幣仟元。
    理  由
一、按汽車駕駛人，有左列情形之一者，處新臺幣（下同）六千元以上一萬二千元以
    下罰鍰，並當場禁止其駕駛及扣留其車輛牌照：一、未領有駕駛執照駕車者，道
    路交通管理處罰條例第二十一條第一項第一款定有明文。次按汽車駕駛人，駕駛
    汽車有左列情形之一者，處新臺幣六千元以上二萬四千元以下罰鍰，並當場禁止
    其駕駛：一、在道路上蛇行，或以其他危險方式駕車者‧‧‧。道路交通管理處
    罰條例第四十三條第一項第一款定有明文；另同條例第六十條第一項規定：汽車
    駕駛人，駕駛汽車有違反本條例之行為，經交通勤務警察或依法令執行交通稽查
    任務人員制止時，不聽制止或拒絕停車接受稽查而逃逸者，除按各該條規定處罰
    外，處新臺幣三千元以上六千元以下罰鍰。
二、本件受處分人即異議人甲○○未領有駕駛執照，竟於民國九十一年十一月八日二
    十三時三十分許，騎乘車牌號碼ＮＤ五–五三九號重型機車（違規事實一），途
    經高雄縣鳳山市○○○路與裕昌街交岔路口時，經攔停卻拒絕停車逃逸（違規事
    實二），高速逃逸，以危險方式在道路上行駛機車（違規事實三），為高雄縣政
    府警察局鳳山分局警員吳清富以受處分人有上開違規行為，當場掣單舉發，經將
    舉發通知單送達於受處分人後，受處分人於舉發通知單上所載應到案日期後向原
    處分機關提出申訴，經原處分機關調查結果，仍認受處分人有前開違規行為，乃
    依道路交通管理處罰條例第二十一條第一項第一款、第四十三條第一項第一款及
    違反道路交通管理事件統一裁罰基準表之規定，於九十二年一月六日裁處受處分
    人罰鍰新台幣一萬八千元。
三、查異議人騎乘車牌號碼ＮＤ五–五三九號重型機車，途經高雄縣鳳山市○○○路
    與裕昌街交岔路口時，經攔停卻拒絕停車逃逸，高速逃逸，以危險方式在道路上
    行駛機車事實，業據證人即舉發之警員吳清富到庭證述「案發時我是在服勤務，
    那時看到有十一部機車騎在一起，由東向西，那時他們的速度不快，我是看到他
    們有交通違規，他們有些人沒有戴安全帽，對向發現他們我就迴轉去攔他們，其
    中三部看到警車迴轉就加速逃逸，異議人是其中一部，另二部跑掉了。第一次我
    車子開到異議人旁邊，我勒令異議人停車，異議人就加速逃逸。異議人進入信義
    街的巷子速度很快，我開單給異議人是因他高速危險行駛」等語，異議人除坦認
    上開違規事實一、二外，對違規事實三，則矢口否認，辯稱：警員攔伊，伊要跑
    ，騎進巷子時伊沒有騎很快云云。惟查，按本件舉發警員與異議人素昧平生，互
    不相識，亦無嫌隙，於其執行交通勤務認知上，衡情無需故為不實舉發之理由存
    在；稽之員警在後追逐，異議人既要逃逸，豈有不加速行駛之理？是異議人所辯
    並不足採，應認異議人確實有未領有駕駛執照違規，經警攔停卻拒絕停車接受稽
    查而逃逸，高速行駛等行為，其中異議人未領有駕駛執照駕車者，應依道路交通
    管理處罰條例第二十一條第一項第一款處罰，異議人違規經警攔停卻拒絕停車接
    受稽查而逃逸部分，應依道路交通管理處罰條例第六十條第一項規定處罰，異議
    人駕車以高速之危險方式行駛部分，應依道路交通管理處罰條例第四十三條第一
    項第一款、第四項（註：處車主）規定處罰，原高監自字第裁80－Ｎ00000000號
    處分就警已舉發之拒絕停車接受稽查而逃逸部分漏未裁罰，雖異議人聲明異議並
    無理由，惟原處分既有不當，自應將原處分撤銷，分依前揭規定及道路交通管理
    事件統一裁罰基準表之規定，裁處罰鍰新台幣九千元、九千元及三千元（註：受
    處分人未領有駕駛執照，故違反前揭道路交通管理處罰條例第四十三條、六十條
    第一項規定部分，依該條例第六十三條第二項規定不予並記違規點數）。
四、據上論斷，應依道路交通管理處罰條例第八十七條第二項、道路交通案件處理辦
    法第二十條，裁定如主文。
中      華      民      國      九十二      年      四      月  十五    日
                                臺灣高雄地方法院交通法庭
                                    法  官  郭  佳  瑛
右正本證明與原本無異。
如不服本裁定應於送達後五日內向本院提起抗告。
                                    書記官  何  瓊  芳
中      華      民      國      九十二      年      四      月  十六    日


司法院資訊處製作；財團法人民間司法改革基金會備份。
